臺灣彰化地方法院刑事判決　　　　　　　　　　　　　　九十四年度訴緝字第一號
　　公　訴　人　臺灣彰化地方法院檢察署檢察官
　　被　　　告　甲○○
右列被告因違反毒品危害防制條例案件，經檢察官提起公訴（九十三年度毒偵字第一
六三六號、第二二九七號），及移
院準備程序中，被告就被訴事實為有罪之陳述，經本院合議庭裁定依簡式審判程序審
理，並判決如左：
    主  文
甲○○連續施用第一級毒品，處有期徒刑捌月，扣案之塑膠鏟子壹支沒收之。又連續
施用第二級毒品，處有期徒刑肆月。應執行有期徒刑拾壹月，扣案之塑膠鏟子壹支沒
收之。
    事  實
一、吳福德曾因施用毒品案件，於民國九十二年三月一日，經強制戒治執行完畢釋放
    ，並經臺灣彰化地方法院檢察署檢察官於九十二年三月十八日為不起訴處分確定
    （九十二年度戒毒偵字第一八六號至第一八八號）。竟仍不知悔改，復於前揭經
    強制戒治執行完畢釋放後五年內，基於施用第一級毒品海洛因之概括犯意，自九
    十三年二月十三日或前四日內之某時點起，至九十四年一月二十五日止，在不詳
    處所，以將海洛因摻在香煙內點火燃燒吸食氣體之方式，連續施用第一級毒品海
    洛因多次，施用頻率為二、三天一次，或三、四天一次不等。並另行起意，基於
    施用第二級毒品甲基安非他命之概括犯意，於上開期間、地點，以將甲基安非他
    命放入玻璃小球內點火燃燒吸食氣體之方式，連續施用第二級毒品甲基安非他命
    多次（起訴書誤載為安非他命），施用頻率為二、三天一次，或三、四天一次不
    等。嗣於九十三年二月十三日十六時許，為警持本院核發之搜索票在其位於彰化
    縣溪州鄉○○村○○路四十九號住處查獲，並扣得其所有供施用第一級毒品海洛
    因所用之塑膠鏟子一支，且經警採集尿液送驗，結果呈安非他命、甲基安非他命
    、嗎啡陽性反應。並於九十三年八月十二日警方實施列管毒品人口尿液檢體採集
    送驗後，結果呈安非他命、甲基安非他命、可待因、嗎啡陽性反應，始查悉上情
    。
二、案經彰化縣警察局北斗分局報告臺灣彰化地方法院檢察署檢察官偵查起訴。
    理  由
一、被告於準備程序中，就被訴事實為有罪之陳述，且所犯係死刑、無期徒刑、最輕
    本刑為三年以上有期徒刑以外之罪，經本院合議庭依刑事訴訟法第二百七十三條
    之一第一項之規定，裁定由法官一人獨任進行簡式審判程序，先此敘明。
二、訊據被告對於右揭犯罪事實坦承不諱，且其於到案後經警採集尿液送驗結果，確
    分別呈安非他命、甲基安非他命、嗎啡陽性反應（施用海洛因者會在其體內代謝
    為嗎啡成分殘留，並經由尿液排出），及呈安非他命、甲基安非他命、可待因、
    嗎啡陽性反應，有中山醫藥大學附設醫院藥物濫用檢測中心檢驗書、詮昕科技股
    份有限公司濫用藥物尿液檢驗報告各一紙附卷可稽，足徵被告自白與事實相符，
    堪以採信。而被告曾因施用毒品案件，於九十二年三月一日，經強制戒治執行完
    畢釋放，並經臺灣彰化地方法院檢察署檢察官於九十二年三月十八日為不起訴處
    分確定（九十二年度戒毒偵字第一八六號至第一八八號）一節，有上開不起訴處
    分書、臺灣高等法院被告全國前案紀錄表可證，本案事實已臻明確，被告犯行，
    洵堪認定。
三、查被告前因施用毒品案件，經強制戒治執行完畢釋放後，五年內再施用第一級毒
    品海洛因、第二級毒品甲基安非他命。核其所為，係犯毒品危害防制條例第十條
    第一項之施用第一級毒品罪，及同條第二項之施用第二級毒品罪。其為供自己施
    用之目的而持有上開毒品，其於施用前後持有海洛因、甲基安非他命之低度行為
    ，應為施用之高度行為所吸收，不另論罪。又其先後多次施用第一級毒品、第二
    級毒品犯行，時間緊接，方法相同，觸犯構成要件相同之罪名，均係基於概括犯
    意反覆為之，各為連續犯，應各依刑法第五十六條規定以一罪論，並分別加重其
    刑。另其所犯上開二罪間，犯意個別、行為互殊，應分論併罰。公訴人雖僅就被
    告於九十三年二月十三日或前四日內之某時點，分別施用第一級毒品海洛因、第
    二級毒品甲基安非他命各一次之犯行，提起公訴，然被告自九十三年二月十三日
    起，至九十四年一月二十五日止，多次施用第一級毒品海洛因及第二級毒品甲基
    安非他命部分，因與起訴部分係屬具有連續關係之裁判上一罪，為起訴效力所及
    ，本院自應併予審判。爰審酌被告曾因施用毒品案件經強制戒治執行完畢釋放後
    ，猶不思戒絕，革除陋習，仍再犯本件連續施用第一級毒品、第二級毒品犯行，
    素行不佳，惟坦承犯行，態度良好，再兼衡被告犯罪之動機、目的、手段、品行
    、生活狀況、智識程度等一切情狀，量處如主文所示之刑，並定其應執行刑。扣
    案之塑膠鏟子一支，為被告所有供施用第一級毒品海洛因所用，業據被告陳明在
    卷，應依刑法第三十八條第一項第二款，沒收之。
據上論斷，應依刑事訴訟法第二百七十三條之一第一項、第二百九十九條第一項前段
，毒品危害防制條例第十條第一項、第二項，刑法第十一條前段、第五十六條、第五
十一條第五款、第三十八條第一項第二款，判決如主文。
本案經檢察官李毓珮到庭執行職務。
中      華      民      國    九十四    年      二      月    二十五    日
                                臺灣彰化地方法院刑事第三庭
                                      法      官      王  昌  鑫
右正本證明與原本無異。
如不服本判決，應於判決送達後十日內向本院提出上訴狀( 須附繕本 )。
                                      法院書記官      陳  文  俊
中      華      民      國    九十四    年      二      月    二十五    日
